Scrum Master / Directora de proyectos / Líder de equipos.

## CRISTINA LIZARAZO GÓMEZ

crislizarazog@gmail.com (+57) 3166722096 LinkedIn: crislizarazog

Gestora de proyectos estratégica, proactiva y adaptable al cambio, con más de 2 años de experiencia liderando equipos y proyectos. Certificada como Scrum Master, he trabajado en equipos de alto rendimiento en proyectos. Orientada al cliente y a objetivos, en la construcción de relaciones a largo plazo con las partes interesadas y autodidacta por convicción.

Me dedico a mejorar cada día para ser la mejor líder y me comprometo totalmente para conseguir los resultados con éxito, inspirar a las personas para dar lo mejor de sí, lograr un gran trabajo y que se sientan parte fundamental del equipo y los resultados.

#### **HABILIDADES**

Gestión de Proyectos Kanban, Lean. Gestión de proyectos, Scrum Master. Liderazgo Comunicación efectiva, creatividad, facilitadora y comunicadora de ideas.

Enfoque Orientación al resultado. Aprendizaje Rápido Receptiva, mentalidad de aprender continuamente, autodidacta

Herramientas Airtable, Notion, Trello, Monday. Flexible

Adaptable a entornos y desafíos complejos, colaborativa y transparente.

#### EXPERIENCIA PROFESIONAL

#### **Double V Partners**

#### Project Manager | Agosto 2023 - Enero 2024

- Desarrollar planes de estrategia para proyectos basados en el enfoque de marco lógico.
- Garantizar que se cumpla con el calendario, los objetivos y las comunicaciones del proyecto.
- Generar y administrar documentación e informes relacionados con los proyectos.
- Identificar los objetivos y requerimientos de cada proyecto.
- Comprobar los datos y la información y analizarlos para que se ajusten al rumbo de un proyecto.
- Recolectar la información necesaria para iniciar proyectos. Mantenerse al día con respecto a la legislación pertinente a cada proyecto.

#### LinkNovus

#### Scrum Master - Gestora de proyectos | Noviembre 2022 - Agosto 2023

- Realizar seguimiento a todas las etapas del proyecto, apoyándose en KPI's y técnicas tales como la velocidad, burndown charts, reportes, retrospectivas y conversaciones one on one con los clientes y con los miembros del equipo.
- Hacer onboarding. Agendar capacitaciones con el equipo y gestión del conocimiento.
- Acompañar profesionales multidisciplinarios, ayudándoles a alcanzar el siguiente nivel y convirtiéndose en profesionales transparentes y adaptables al entorno competitivo, mediante metodologías ágiles: Scrum.
- Liderazgo estratégico del equipo para el éxito de los proyectos. Desarrollando relaciones a largo plazo con clientes internos y externos.
- Control de costos, alcance, tiempo y gestión de riesgos.

#### Instituto Caldas - UNAB

#### Coordinadora educativa - Gerente de proyectos | Ene 2022 - Nov 2022

- Participar en el diseño, formulación y ejecución del Proyecto Educativo Institucional. Coordinar el desarrollo de las estrategias institucionales y la ejecución del plan de mejoramiento de acuerdo con el Proyecto Educativo Institucional.
- Coordinar y apoyar la ejecución de estrategias pedagógicas que permitan la cualificación del proceso académico y formativo del estudiante, tendiente a la retención escolar.
- Apoyar la organización de estudiantes y de educadores por áreas, coordinando sus acciones para el logro de los objetivos administrativos y pedagógicos planteados en el P.E.I.
- Diseñar estrategias pedagógicas que permitan a los estudiantes apropiarse y vivenciar el Manual de Convivencia.
- Coordinar y apoyar al personal a mi cargo en la ejecución de sus funciones de acuerdo con la Legislación Educativa vigente, brindando realimentación permanente para un desempeño con ética y profesionalismo.

### **EDUCACIÓN**

- 2022 Especialista en educación con nuevas tecnologías Universidad Autónoma de Bucaramanga
- 2017 Filósofa Universidad Industrial de Santander
- 2010 Técnica en Mercadeo Servicio Nacional de Aprendizaje – SENA

# CERTIFICACIONES & FORMACIÓN CONTINUADA

- 2023 Scrum Foundation Professional Certificate SFPC™ CertiProf
   2023 Project Management Specialist Platzi
   2023 Fundamentos de marketing digital Google Actívate
   2023 Marketing Digital Platzi
- 2023 Diplomado en redes sociales Multicómputo